臺灣高等法院刑事判決
110年度上訴字第1095號
上  訴  人  
即  被  告  陳建成




                    (在法務部○○○○○○○○○○○執行  中)
 上列上訴人因詐欺案件，不服臺灣新北地方法院109年度訴字第
 1031號，中華民國109年11月24日第一審判決（起訴案號：臺灣
 新北地方檢察署109年度偵緝字第1692號），提起上訴，本院判
 決如下：
    主  文
上訴駁回。
    理  由
一、按刑事訴訟法第350條、第361條、第362條、第367條規定，
    不服地方法院之第一審判決而上訴者，須提出上訴書狀，並
    應敘述具體理由，為上訴必備之程式；其所提出之書狀未敘
    述上訴理由，或僅曾以言詞陳述上訴理由者，均應於上訴期
    間屆滿後20日內補提理由書於第一審法院。第一審法院經形
    式審查，認逾期未補提上訴理由者，應定期間先命補正；逾
    期未補正者，為上訴不合法律上之程式，應以裁定駁回。倘
    已提出上訴理由，但所提非屬具體理由者，則由第二審法院
    以上訴不合法律上之程式，判決駁回。而所稱「具體理由」
    ，並不以其書狀應引用卷內訴訟資料，具體指摘原審判決不
    當或違法之事實，亦不以於以新事實或新證據為上訴理由時
    ，應具體記載足以影響判決結果之情形為必要。但上訴之目
    的，既在請求第二審法院撤銷或變更第一審之判決，所稱「
    具體」，當係抽象、空泛之反面，若僅泛言原判決認事用法
    不當、採證違法或判決不公、量刑過重等空詞，而無實際論
    述內容，即無具體可言。從而，上開法條規定上訴應敘述具
    體理由，係指須就不服判決之理由為具體之敘述而非空泛之
    指摘而言（最高法院106年度第8次刑事庭會議決議參照）。
    又所稱不服第一審判決之具體理由，係具體指摘第一審判決
    關於認定事實、適用法律及量刑等項，有違法或不當之情形
    而言。倘上訴人之上訴書狀或補提之上訴理由書，雖敘述上
    訴理由，惟未具體敘述第一審判決有何上述違法、不當情形
    ，如泛言原判決認事錯誤、用法不當、量刑失衡，卻無實際
    之論述內容或僅泛詞陳述其主觀之期待，即與未敘述具體理
    由無異，所為上訴，仍不符合上訴之法定要件，應由第二審
    法院以上訴不合法律上程式，予以駁回（最高法院109年度
    台上字第3556號判決意旨參照）。
二、上訴人即被告陳建成不服原判決提起上訴，其理由略以：被
    告並非以網路平台散布交易訊息，與受害者係以私訊聯絡，
    應僅觸犯刑法第339條普通詐欺罪。又原判決量刑過重云云
    。
三、經查：
　㈠原判決以被告所犯並非死刑、無期徒刑或最輕本刑為三年以
    上有期徒刑之罪，其於原審準備程序中就被訴事實為有罪之
    陳述，經原審法官告知簡式審判程序之旨，並聽取檢察官、
    被告之意見後，裁定由受命法官獨任進行簡式審判程序，並
    依被告於原審之自白、告訴人陳方晴、吉倫、林晏玉於警詢
    之指訴及其等與被告於Facebook Messenger通訊軟體對話紀
    錄翻拍照片、證人即另案被告柯韋辰偵訊之證述、告訴人陳
    方晴、吉倫提供之轉帳交易截圖、本案帳戶歷史交易明細等
    為據，認定被告係犯刑法第339條之4第1項第3款之以網際網
    路對公眾散布而犯詐欺取財罪（2罪）、及刑法第339條之4
    第2項、第1項第3款之以網際網路對公眾散布而犯詐欺取財
    未遂罪。經審酌刑法第57條各款所列事項及一切情狀，分別
    就其所犯以網際網路對公眾散布而犯詐欺取財2罪、以網際
    網路對公眾散布而犯詐欺取財未遂罪之犯行各量處有期徒刑
    1年1月、1年1月、7月，定其應執行有期徒刑1年7月，併為
    相關沒收之宣告。從形式上觀察，原判決已敘明審酌刑法第
    57條所列事項之理由，並無認定事實錯誤、量刑瑕疵或違背
    法令之情形。
　㈡上訴意旨主張被告係以私訊與被害人聯繫，所犯應為普通詐
    欺罪，非原判決論處之以網際網路對公眾散布而犯詐欺取財
    罪及以網際網路對公眾散布而犯詐欺取財未遂罪云云。惟原
    判決已敘明被告係透過網際網路連上Facebook網站內MARKET
    PLACE交易平台，向受害人行騙，即屬「以網際網路對公眾
    散布」，上訴意旨徒憑被告之主觀期待空言指摘原判決違誤
    ，顯然置原判決已經明白論斷審酌、說明之事項於不顧，並
    無實際論述內容。上訴意旨另指摘原判決量刑過重，亦無實
    際論述理由，僅有「量刑過重」4字之空泛指摘，亦難謂已
    敘明具體理由。
　㈢綜上所述，被告之上訴理由均未針對原審犯罪事實之認定、
    法律之適用及刑罰之裁量，具體敘述有何違法、不當之情形
    ，顯未就原判決對其上開犯行之認事用法，究有如何違誤予
    以具體指摘，不能認為已敘明具體理由，難謂上訴已提出合
    於刑事訴訟法第361條第2項規定之具體理由。依據上開規定
    及說明，其上訴顯無具體理由而不合法定程式，應予駁回，
    並不經言詞辯論為之。
據上論斷，應依刑事訴訟法第367條前段、第372條，判決如主文
。
中　　華　　民　　國　　110 　年　　3 　　月　　31　　日
                  刑事第八庭  審判長法　官 陳世宗
                                    法　官 呂寧莉
                                    法　官 周明鴻
以上正本證明與原本無異。
如不服本判決，應於收受送達後20日內向本院提出上訴書狀，其
未敘述上訴之理由者並得於提起上訴後20日內向本院補提理由書
（均須按他造當事人之人數附繕本）「切勿逕送上級法院」。
                                    書記官 謝雪紅
中　　華　　民　　國　　110 　年　　3 　　月　　31　　日
附錄：本案論罪科刑法條全文　　　　　　　　　　　　　　　
中華民國刑法第339條之4
犯第339條詐欺罪而有下列情形之一者，處1年以上7年以下有期
徒刑，得併科1百萬元以下罰金：
一、冒用政府機關或公務員名義犯之。
二、三人以上共同犯之。
三、以廣播電視、電子通訊、網際網路或其他媒體等傳播工具，
    對公眾散布而犯之。
前項之未遂犯罰之。